Config:
  hfst:
    Gen: ../../../src/generator-gt-norm.hfst
    Morph: ../../../src/analyser-gt-norm.hfst
  xerox:
    Gen: ../../../src/generator-gt-norm.xfst
    Morph: ../../../src/analyser-gt-norm.xfst
    App: lookup

Tests:

  Verb - ta kún - ENGLISH : # CLASS_UN_STEM_2

     ta kún+V+INTERR+PAST: ta kwáanaa
     ta kún+V+INDIR+PAST: ta kwáanaan
     ta kún+V+REL+EVID: ta kwáanaas
     ta kún+V+PAST+NONFACT: ta kwáanaa.ang
     ta kún+V+CERT+PRES: ta kwáan'ahlanggang
     ta kún+V+CERT+PAST: ta kwáan'ahlanggan
     ta kún+V+CERT+PAST+HAB: ta kwáan'ahlanggiinii
     ta kún+V+CERT+REL: ta kwáan'ahlans
     ta kún+V+INTS+PAST: ta kwáanaa'ahlang
     ta kún+V+CONT: ta kwáanaa'ahlanggaa
     ta kún+V+CTFACT+PRES: ta kwáanaa'ahlanggang
     ta kún+V+RFLX: ta kwáan'ahl

